臺灣臺北地方法院交通事件裁定　　　　 96年度交聲字第979號
異議人即
受處分人　甲○○
上列異議人即受處分人因違反道路交通管理處罰條例案件，對於
臺北市交通事件裁決所民國96年8月6日所為之處分（原處分案號
：北市裁二字第裁22-C00000000號），聲明異議，本院裁定如下
：
    主  文
異議駁回。
    理  由
一、本件原處分機關臺北市交通事件裁決所係以：異議人即受處
    分人甲○○於民國九十六年三月十一日凌晨一時十八分許，
    騎乘車號CMJ-七八三號重型機車，搭載張家鳳沿臺北縣汐止
    市○○路五七巷行駛，途經建成路五七巷與一四二巷口時，
    適張志恆亦駕駛車號157-MR號營業用小客車，沿建成路一四
    二巷行駛至該處巷口，疏未注意車前狀況，貿然前駛，異議
    人之支線道車亦不讓張志恆之幹線道車先行，二車因而發生
    碰撞，致異議人人車倒地，異議人與張家鳳均受傷，嗣經臺
    北縣政府警察局汐止分局交通分隊警員到場處理，並由臺北
    縣政府警察局交通隊交安組以異議人有違反道路交通管理處
    罰條例第四十五條第九款規定之行為製單舉發。嗣異議人於
    舉發通知單上所載應到案日期（即同年五月二十四日前）向
    原處分機關提出申訴，經原處分機關函請舉發單位臺北縣政
    府警察局調查結果，仍認異議人有前揭違規行為，原處分機
    關乃於同年八月六日依道路交通管理處罰條例第四十五條第
    九款、第六十三條第一項第一款及違反道路交通管理事件統
    一裁罰基準及處理細則第四十三條、第四十四條及第六十七
    條之規定，裁處異議人罰鍰新臺幣（下同）六百元，並予記
    違規點數一點。
二、異議意旨略以：伊行駛至五七巷口前方「停」字之前，確有
    暫停、左右觀望來車，判斷幹線道車距路口尚遠，已達可免
    讓其先行之標準，遂通過路口，行使應有之路權，並無違規
    ，本件係幹線道車車速過快，且未發現前方路口車況又未減
    速所致云云。
三、按汽車駕駛人，爭道行駛有支線道車不讓幹線道車先行者，
    處六百元以上一千八百元以下罰鍰，並予記違規點數一點，
    道路交通管理處罰條例第四十五條第九款、第六十三條第一
    項第一款分別定有明文。所謂汽車，依同條例第三條第八款
    規定，包括機器腳踏車。
四、查異議人於前揭時間騎乘上開機車沿建成路五七巷行駛，途
    經建成路五七巷與一四二巷口時，其支線道車有不讓張志恆
    所駕、沿一四二巷行駛之上開幹線道車先行之事實，業據證
    人即舉發警員乙○○於本院訊問時證述明確，並有道路交通
    事故審核簽辦表、道路交通事故初步分析研判表、現場圖、
    道路交通事故調查報告表、談話紀錄表及現場照片附卷可稽
    ，異議人騎乘機車爭道行駛，其支線道車不讓幹線道車先行
    之違規事實，已堪認定。異議人雖以前揭情詞置辯，惟查，
    建成路五七巷口之停止線將近之處，設有「停」標字，係用
    以指示車輛至此必須停車再開，道路交通標誌標線號誌設置
    規則第一百七十七條定有明文，而汽車行至無號誌或號誌故
    障而無交通指揮人員指揮之交岔路口，支線道車應暫停讓幹
    線道車先行，道路交通安全規則第一百零二條第一項第二款
    前段亦有明文，異議人既自承於行近該巷口前，已發見張志
    恆所駕駛之車輛駛來，自應暫停讓該幹線道車先行，且異議
    人及張志恆於警詢時皆自承渠等當時行車速度約三十公里，
    以渠等行車速度相當、肇事地點又係五七巷與一四二巷口中
    央處、距五七巷僅約五公尺等情觀之，顯見異議人發見張志
    恆之車輛時，二人距離應僅約數公尺，而非異議人所稱「距
    離甚遠」，異議人既已發見張志恆之車輛即將駛近，猶未暫
    停，禮讓該車先行，仍逕自通過上開巷口，自屬支線道車不
    讓幹線道車先行之違規行為，臺灣省臺北縣區車輛行車事故
    鑑定委員會亦同此認定（鑑定意見認異議人為肇事主因，張
    志恆疏未注意車前狀況為肇事次因）等情，業經本院調閱臺
    灣士林地方法院九十六年度交易字第六四四號全卷查核屬實
    。異議人辯稱：有暫停、左右觀望來車，判斷幹線道車距路
    口尚遠，已達可免讓其先行之標準，遂通過路口，行使應有
    之路權云云，顯屬無稽，殊不足採。
五、綜上所述，異議人確有於前揭時、地騎乘上開機車、支線道
    車不讓幹線道車先行之違規行為，從而，原處分機關依道路
    交通管理處罰條例第四十五條第九款、違反道路交通管理事
    件統一裁罰基準及處理細則第四十三條、第四十四條、第六
    十七條暨違反道路交通管理事件統一裁罰基準表之規定，裁
    處異議人罰鍰六百元，並依同條例第六十三條第一項第一款
    規定，併予記違規點數一點，核無違誤。異議人猶執前詞，
    聲明異議，為無理由，應予駁回。
中　　華　　民　　國　　96　　年　　12　　月　　31　　日
                  交通法庭法  官  陳芃宇
以上正本證明與原本無異。
如不服本裁定，應於送達後5日內，向本院提出抗告狀。
                          書記官  徐鶯尹
中　　華　　民　　國　　97　　年　　1 　　月　　2 　　日
